---
title: "Some information for getting started R"
author: "yhyim"
date: '2017 2 25 '
output: html_document
---

```{r setup, include=FALSE}
knitr::opts_chunk$set(echo = TRUE)
```

### R 에서 데이터 분석 실습을 하기에 적당한 내장 데이터 안내

* **airquality** - 1999년부터 2002년 까지의 미국 주요 지역의 대기 오염 관련 데이터  
* **mtcars** - 자동차 제조사별 자동차 모델에 대한 데이터

상기 데이터는 데이터 유형이 모두 data.frame 이다. (2차원 형태의 데이터 집합)


### airquality 데이터를 이용해 데이터 탐색에 유용한 R 함수 살펴보기

1. `dim` - 데이터의 레코드(R 용어로 observation) 수와 컬럼(R 용어로 variable) 수를 반환

```{r }
dim(airquality)
```


2. `head` - 데이터의 상위 6개 레코드 반환

```{r }
head(airquality)
```

* `head` 함수 인자값으로 숫자를 지정하면 그 숫자만큼의 레코드를 반환

``` {r }
head(airquality, 10)
```

3. `tail` - `head` 함수와 유사하지만 하위의 6개 레코드를 반환

```{r }
tail(airquality)
```

4. `table` - 데이터 컬럼의 데이터별 빈도수를 반환

```{r }
table(airquality$Ozone)
```

* R 내장 loop function 중에 하나인 `sapply` (simple apply 의 약자)와 결합하면 모든 컬럼의 데이터별 빈도수를 한 번에 확인 가능

```{r }
sapply(airquality, table)
```


4. `str` - 데이터 탐색에 가장 유용한 함수로써 데이터의 레코드, 컬럼수, 각 컬럼별 테이터 타입 및 데이터 샘플 정보를 반환함. structure 의 약자

```{r }
str(airquality)
```

5. `summary` - 데이터의 모든 컬럼에 대한 평균, 중앙값, 사분위값, 최대값, 최소값을 반환함

```{r }
summary(airquality)
```


### R의 plot 기능을 이용한 데이터 시각화 맛보기

1. **히스토그램** - 하나의 값에 대한 빈도 분포를 막대그래프로 표현

```{r }
hist(airquality$Temp)
```


2. **스캐터플롯** - 두 개의 값에 대한 관계를 점 또는 막대로 표현

```{r }
plot(airquality$Ozone, airquality$Wind)
```

* 스캐터플롯에 옵션을 적용하여  플롯을 꾸밀 수 있음

```{r }
plot(airquality$Wind, airquality$Ozone, xlab = "Wind", ylab = "Ozone", main = "Relationship between Wind and Ozone", type = "h", lwd = 3, col = "green")
```
